【裁判字號】    92,易,1279
【裁判日期】    920819
【裁判案由】    恐嚇
【裁判全文】
臺灣臺北地方法院刑事判決                        九十二年度易字第一二七九號
    公訴人臺灣臺北地方法院檢察署檢察官
    被      告  乙○○
    選任辯護人  謝曜焜律師
右列被告因恐嚇案件，經檢察官提起公訴（九十二年度偵字第一二二三一號），本院
判決如左：
    主  文
乙○○連續以加害身體之事，恐嚇他人致生危害於安全，處拘役肆拾日，如易科罰金
，以參佰元折算壹日。
    事  實
一、乙○○因與甲○○同時與案外人胡國樑交往，互生嫌隙，且認曾遭甲○○電話謾
    罵，心有不甘，竟基於概括之犯意，自九十一年九月二十三日起至九十二年一月
    二十日間，連續多次在台北市○○區○○街二十三巷二號六樓住處內，以設於該
    處之（０二）00000000號電話撥打甲○○持用之0000000000
    號行動電話，並於電話內或刻意播放洋娃娃之機械叫聲、或出言稱「知道你家住
    哪裡，要小心一點」等語，以此加害身體之事恐嚇之，使甲○○心生畏懼，致生
    危害於安全。
二、案經甲○○訴請台灣台北地方法院檢察署檢察官偵查起訴。
    理  由
一、訊據被告乙○○固坦承：曾以住處之上開市內電話撥打甲○○前述行動電話之事
    實，惟矢口否認有任何恐嚇犯行，辯稱：因甲○○之前亦曾打電話罵伊瘋子、無
    恥、神經病，叫伊要小心，其才打電話給甲○○告訴她要好好商量，並未出言恐
    嚇；至甲○○所稱之怪聲，係伊姊姊正好帶小孩到家中，而有小孩哭聲或洋娃娃
    的聲音，其未以鬼娃娃的聲音嚇人云云。惟查：右揭事實，業據告訴人甲○○於
    偵審中指述甚詳，且有中華電信股份有限公司台北東區營運處以九十二年二月二
    十四日九二東營（二）字第０五號函復單檢送公訴人之00000000號電話
    通聯紀錄（通聯紀錄卷第五四、五五、六二至六八、七四、七五、八二至八五頁
    ）在卷可按；被告復不否認曾以上述電話撥打甲○○行動電話之事，足見被告於
    上開期間確曾撥通前開電話予甲○○。參以：(1)被告於本院自承：因甲○○曾打
    電話罵其瘋子、無恥、神經病，叫其小心，其因而回電予甲○○等情甚詳（本院
    審判筆錄第二、九、十一頁參照）；並於偵查中供稱：因石女也曾打給伊，伊也
    以相同方式對待她等語明確（九十二年度他字第七三四號偵查卷第三十頁參照）
    。足見被告確因認遭甲○○電話謾罵，心有不甘而去電回應；是被害人甲○○所
    指：被告曾於電話中出言要其小心各節，經核與被告所承甲○○亦曾於電話中宣
    稱要其小心之詞相當，應非虛偽。況依被告與甲○○所陳其二人因同時間與案外
    人胡國樑交往而關係緊張，甚至惡言相向等情，顯見二人關係並非友善，並佐以
    被告自承其以相同方式對待甲○○之情節以觀，被告所辯：其僅打電話要求甲○
    ○靜下心來談云云，實難置信。(2)被告就甲○○所指電話中之怪娃娃聲，於偵查
    中供稱：我打電話給她時，有時是家人小孩之洋娃娃聲音，並非故意發出怪聲，
    石女有所誤會等語（同偵查卷第三十頁參照）；並於本院供稱：證人（指甲○○
    ）打電話來時，我姊姊正好帶小孩到家裡來，有小孩的哭聲或洋娃娃的聲音等語
    明確。足見被告亦不否認其與甲○○通話之電話中，曾出現機械洋娃娃叫聲之聲
    響；核與告訴人甲○○指述情節相符。且電話中出現之洋娃娃叫聲究係故意單獨
    播放，抑或於談話時因旁人在場而發出之夾雜聲，當可清楚分辨而無誤會之理。
    被告空言辯稱：娃娃聲是甲○○誤會云云，顯係事後卸責之詞，不足採信。綜上
    被告所陳各節、通聯紀錄及甲○○與被告通話後，果因心生畏懼提起本案告訴之
    客觀事實判斷，足認告訴人指訴應堪採信。本件事證明確，被告犯行堪以認定。
二、核被告所為，係犯刑法第三百零五條之恐嚇危害安全罪。被告先後多次出言恐嚇
    要甲○○小心或刻意播放洋娃娃機械叫聲示警之犯行，其時間緊接，犯意概括，
    所犯構成要件相同，依連續犯之規定以一罪論並加重其刑。爰審酌被告因感情糾
    紛而為本件犯行之犯罪動機，及前無前科之素行良好，有台灣高等法院被告全國
    前案紀錄表可憑，顯係因一時失慮為本件犯行，惟事後迄未取得被害人諒解之犯
    後態度等一切情狀，量處如主文所示之刑，並諭知易科罰金之折算標準。
據上論斷，應依刑事訴訟法第二百九十九條第一項前段，刑法第五十六條、第三百零
五條、第四十一條第一項，罰金罰鍰提高標準條例第一條前段、第二條，判決如主文
。
本案經檢察官蔡立文到庭執行職務
中      華      民      國    九十二    年      八      月     十九     日
                                      臺灣臺北地方法院刑事第十三庭
                                          法  官  朱瑞娟
如不服本判決，應於判決送達後十日內，向本院提出上訴狀。
右正本證明與原本無異。
                                          書記官  蔡梅蓮
中      華      民      國    九十二    年      八      月      二十    日
附錄本案所犯法條全文
中華民國刑法第三百零五條 (恐嚇危害安全罪)
以加害生命、身體、自由、名譽、財產之事，恐嚇他人致生危害於安全者，處二年以
下有期徒刑、拘役或三百元以下罰金。


司法院資訊處製作；財團法人民間司法改革基金會備份。
